# 请教陈版销售给融资租赁公司收入确认问题

提问人：dou66bean 时间：2017-04-06 09:05:50
请教陈版，一客户有销售教育设备的业务，与融资租赁公司、学校签订三方协议，先把设备卖给融资租赁公司，融资租赁公司再以融资租赁的形式销售给学校，客户销售给融资租赁公司以后一次性确认收入成本，该项业务会不会被认定为实质是分期收款业务？是否符合收入确认的条件，有无相似案例IPO成功的案例，非常感谢~~

回答人：chenyiwei
不清楚具体的交易条款，这个问题实际上取决于企业所承担的货款回收的信用风险是来源于融资租赁公司还是最终用户。建议参考《瑞华研究 2010 ～ 2016 汇编》之“问题2-1-40（企业为客户用于支付货款的借款提供担保时的收入确认、坏账准备计提问题）”、“问题2-1-41（卖方为买方用于支付货款的银行贷款提供担保时的收入确认问题）”。

提问人：dou66bean 时间：2017-04-11 17:27:05
谢谢陈版的解答，一般情况下通过融资租赁公司实现的销售是可以确认收入的？客户并没有给融资租赁提供担保。

回答人：chenyiwei
制造商或经销商以本身制造或经销的产品进行融资租赁，可以视同分期收款销售确认收入。你说的情况，如果融资租赁公司直接买断了，那么就和普通的一次收款销售没有本质区别。